臺灣臺北地方法院刑事裁定　　　　　　100年度聲字第2047號
聲　請　人　臺灣臺北地方法院檢察署檢察官
受　刑　人　呂素葉
上列聲請人因受刑人數罪併罰有二裁判以上，聲請定其應執行之
刑（100 年度執聲字第1267號、100 年度執字第4048號），本院
裁定如下：
    主  文
呂素葉所犯附表編號一、二所示貳罪經減得之刑，與附表編號三
所示之罪刑，應執行有期徒刑伍月，如易科罰金，以銀元佰元
即新臺幣玖佰元折算臺日。
    理  由
一、聲請意旨略以：受刑人呂素葉因犯附表所示各罪，先後經判
    決確定如附表所示，應依刑法第53條、第51條第5 款規定，
    各定其應執行之刑，爰依刑事訴訟法第477 條第1 項聲請裁
    定等語。
二、按數罪併罰，有二裁判以上者，依刑法第51條之規定，定其
    應執行之刑；數罪併罰，分別宣告其罪之刑，宣告多數有期
    徒刑者，於各刑中之最長期以上，各刑合併之刑期以下，定
    其刑期，但不得逾30年，刑法第53條、第51條第5 款分別定
    有明文。次按數罪併罰，應依分別宣告其罪之刑為基礎，定
    其應執行刑，此觀刑法第51條規定自明，故一裁判宣告數罪
    之刑，雖曾經定其執行刑，但如再與其他裁判宣告之刑定其
    執行刑時，前定之執行刑當然失效，仍應以其各罪宣告之刑
    為基礎，定其執行刑，不得以前之執行刑為基礎，以與後裁
    判宣告之刑，定其執行刑。按又法律上屬於自由裁量之事項
    ，並非概無法律性之拘束，自由裁量係於法律一定之外部性
    界限內（以定執行刑言，即不得違反刑法第51條之規定）使
    法官具體選擇以為適當之處理；因此在裁量時，必須符合所
    適用之法規之目的。更進一步言，須受法律秩序之理念所指
    導，此亦即所謂之自由裁量之內部性界限。關於定應執行之
    刑，既屬自由裁量之範圍，其應受此項內部性界限之拘束，
    要屬當然，此有最高法院59年臺抗字第367 號、80年臺非字
    第473 號判例要旨可資參照。
三、經查：
  (一)受刑人因犯如附表編號1 、2 所示二罪，先後經判處如附表
    編號1 、2 所示之刑及減刑確定，並曾經本院以100 年度聲
    字第506 號定應執行有期徒刑3 月，又因犯如附表編號3 所
    示之罪，經判處如附表編號3 所示之刑確定，經核附表編號
    1 、2 所示罪刑，均在附表編號1 所示之罪判決確定前所犯
    ，此有臺灣高等法院被告前案紀錄表1 份、各該刑事裁判（
    本院100 年度聲字第506 號裁定、100 年度簡字第1377號判
    決）在卷可稽，是按前揭說明，附表所示各罪，均符合數罪
    併罰定應執行刑之要件。茲檢察官聲請定其應執行之刑，本
    院審核認聲請為正當，應予准許。
  (二)又關於多數徒刑之定執行刑，依修正前刑法第51條第5 款規
    定，宣告多數有期徒刑者，於各刑中之最長期以上，各刑合
    併之刑期以下，定其刑期，但不得逾20年，而依修正後之第
    51條第5 款規定，將定執行刑之上限提高為有期徒刑30年，
    經比較適用結果，以修正前刑法規定有利於被告，是應依刑
    法第2 條第1 項前段，適用修正前刑法第51條第5 款規定，
    就附表所示各罪定應執行有期徒刑3 月（附表編號3 所示之
    罪係受刑人在95年7 月1 日刑法修正施行後所犯，惟按裁判
    確定前犯數罪，而依刑法第51條定應執行刑時，其中一罪在
    新法施行前者，亦應為新舊法比較，此有最高法院95年第8
    次刑事庭會議決議可資參照）。
  (三)再按關於徒刑、拘役易科罰金之折算標準，依修正前刑法第
    41條第1 項前段，及刪除前罰金罰鍰提高標準條例第2 條前
    段規定，應以銀元100 元以上300 元以下折算1 日，經折算
    為新臺幣後，以新臺幣300 元以上900 元以下折算1 日，而
    依修正後刑法第41條第1 項前段規定，應以新臺幣1,000 元
    、2,000 元或3,000 元折算一日，經比較適用結果，應以行
    為時法即修正前刑法規定對受刑人較有利；本件如附表編號
    1 、2 所示之罪，與附表編號3 所示之罪，原確定判決所諭
    知易科罰金折算標準既有不同，是就受刑人所定之應執行刑
    ，仍應依刑法第2 條第1 項規定之意旨，擇對受刑人最有利
    之折算標準定之，故爰依修正前刑法第41條第1 項前段、刪
    除前罰金罰鍰提高標準條例第2 條第1 項規定，諭知如主文
    所示之易科罰金折算標準。
四、依刑事訴訟法第477 條第1 項、刑法第2 條第1 項前段、第
    53條、修正前刑法第51條第5 款、第41條第1 項前段、廢止
    前罰金罰鍰提高標準條例第2 條，現行法規所定貨幣單位折
    算新台幣條例第2 條，裁定如主文。
中    華    民    國   100    年    8     月     3    日
                  刑事第十八庭    法  官  陳思帆
以上正本證明與原本無異。
如不服本裁定，應於收受送達後5 日內向本院提出抗告狀。
                                  書記官  林素霜
中    華    民    國   100    年    8     月    5     日
附表：
┌───────┬────────┬────────┐
│編      號    │      １        │       ２       │
├───────┼────────┼────────┤
│  罪      名  │公司法          │公司法          │
├───────┼────────┼────────┤
│  宣  告  刑  │有期徒刑4 月，減│有期徒刑4 月，減│
│              │為有期徒刑2 月，│為有期徒刑2 月，│
│              │如易科罰金以銀元│如易科罰金以銀元│
│              │300元折算一日。 │300元折算一日。 │
├───────┼────────┼────────┤
│  犯 罪 日 期 │91年8月19日     │94年6月10日     │
├───────┼────────┼────────┤
│偵查（自訴）機│臺北地檢99年度偵│臺北地檢99年度偵│
│關年度案號    │字第1663號      │字第11181號     │
├──┬────┼────────┼────────┤
│最後│法院    │臺北地方法院    │臺北地方法院    │
│事實├────┼────────┼────────┤
│審  │案號    │99年度簡字第2776│99年度簡字第4473│
│    │        │號              │號              │
│    ├────┼────────┼────────┤
│    │判決日期│99年8月31日     │100年1月5日     │
├──┼────┼────────┼────────┤
│確  │法院    │臺北地方法院    │臺北地方法院    │
│定  ├────┼────────┼────────┤
│判  │案號    │99年度簡字第2776│99年度簡字第4473│
│決  │        │號              │號              │
│    ├────┼────────┼────────┤
│    │確定日期│99年9月20日     │100年1月31日    │
├──┴────┼────────┼────────┤
│附註          │臺北地檢99年執字│臺北地檢100年執 │
│              │第6299號（編號１│字第1119號（編號│
│              │、２定應執行刑3 │１、２定應執行刑│
│              │月，如易科罰金以│3月，如易科罰金 │
│              │銀元百元折算一│以銀元百元折算│
│              │日，並已執畢）（│一日，並已執畢）│
│              │編號１至３定執行│（編號１至３定執│
│              │刑）            │行刑）          │
└───────┴────────┴────────┘
┌───────┬────────┐
│編      號    │      ３        │
├───────┼────────┤
│  罪      名  │公司法          │
├───────┼────────┤
│  宣  告  刑  │有期徒刑3月，如 │
│              │易科罰金以新臺幣│
│              │1000元折算一日。│
├───────┼────────┤
│  犯 罪 日 期 │96年9月5日      │
├───────┼────────┤
│偵查（自訴）機│臺北地檢100年度 │
│關年度案號    │偵字第1231號    │
├──┬────┼────────┤
│最後│法院    │臺北地方法院    │
│事實├────┼────────┤
│審  │案號    │100年度簡字第   │
│    │        │1377號          │
│    ├────┼────────┤
│    │判決日期│100年5月25日    │
├──┼────┼────────┤
│確  │法院    │臺北地方法院    │
│定  ├────┼────────┤
│判  │案號    │100年度簡字第   │
│決  │        │1377號          │
│    ├────┼────────┤
│    │確定日期│100年6月11日    │
├──┴────┼────────┤
│附註          │臺北地檢100年執 │
│              │字第4048號（編號│
│              │１至３定執行刑）│
└───────┴────────┘